臺灣高等法院民事裁定
109年度抗字第262號
抗  告  人  胡進保  
上列抗告人因與相對人行政院農業委員會林務局新竹林區管理處
間請求拆除地上物等強制執行事件，聲請停止執行，對於中華民
國109年1月20日臺灣桃園地方法院裁定（109年度聲字第12號）
，提起抗告，本院裁定如下： 
    主  文
抗告駁回。
抗告程序費用由抗告人負擔。
    理  由
本件抗告人於原法院聲請及抗告意旨略以：伊就原法院107年度
  司執字第64697號拆除地上物等強制執行事件（下稱系爭執行
  事件），已向臺灣臺北高等行政法院（下稱臺北高等行政法院
  ）提起行政訴訟，請求撤銷相對人之管理資格、撤銷不當得利
  之訴、補辦97年未完成申報作業程序、協助其取得農育權登記
  、移送相關人員並為國家賠償（案列：108年度訴字第258號，
  下稱系爭行政訴訟），依行政訴訟法第12條第2項：「行政爭
  訟程序已經開始者，於其程序確定前，民事或刑事法院應停止
  其審判程序」規定，請准宣告系爭執行事件於前開行政訴訟確
  定前應予停止云云。
按強制執行程序，除本法有規定外，準用民事訴訟法之規定，
  為強制執行法第30條之1所明定。而強制執行程序之停止，業
  據同法第18條明定：強制執行程序開始後，除法律另有規定外
  ，不停止執行；有回復原狀之聲請，或提起再審或異議之訴，
  或對於和解為繼續審判之請求，或提起宣告調解無效之訴、撤
  銷調解之訴，或對於許可強制執行之裁定提起抗告時，法院因
  必要情形或依聲請定相當並確實之擔保，得為停止強制執行之
  裁定。自無準用民事訴訟法停止審判規定之餘地。另行政訴訟
  法第12條旨在規範民、刑事訴訟審判與行政爭訟程序之關係，
  與執行程序無涉，故亦無從於強制執行程序適用或準用該規定
  。經查，相對人執原法院105年度壢簡字第260號、106年度簡
  上字第159號確定判決為執行名義，向原法院民事執行處聲請
  對抗告人為強制執行，經該院以系爭執行事件受理。抗告人雖
  以其已向臺北高等行政法院提起系爭行政訴訟，依行政訴訟法
  第12條第2項規定，請求宣告系爭執行事件於前開訴訟確定前
  應予停止云云，惟行政訴訟法第12條關於審判程序停止之規定
  於強制執行程序並無適用或準用之餘地，業如前述，是抗告人
  之上揭聲請，顯屬無據，不應准許。從而，原裁定駁回抗告人
  之聲請，經核與法無不合，抗告意旨指摘原裁定為不當，聲明
  廢棄，為無理由，應予駁回。
據上論結，本件抗告為無理由，爰裁定如主文。 
中　　華　　民　　國　 109　　年　　3 　　月　　17　　日
                  民事第七庭    
                    審判長法  官  周玫芳
                          法  官  王育珍
                          法  官  林翠華
正本係照原本作成。
不得再抗告。
中　　華　　民　　國　　109 　年　　3 　　月　　18　　日
　　　　　　　　　　　　  書記官  黃文儀